


```{r,echo=FALSE,message=FALSE,error=FALSE,eval=TRUE}
library(rvest)
library(RCurl)
library(XML)
library(knitr)
opts_knit$set(cache=T,eval=T,echo=T)
```

#股票列表
```{r}
url="http://bbs.10jqka.com.cn/codelist.html"
#url="http://quote.eastmoney.com/stocklist.html"
web=read_html(url,encoding = "GBK")
stockName=web  %>% html_nodes(".bbsilst_wei3 a") %>% html_text() 
stockName=stockName[-1]
stockName=iconv(x = stockName,from = "utf-8",to = "GBK")
write.csv(x=stockName,file="stockName.csv")

url="http://bbs.10jqka.com.cn/codelist.html"
#url="http://quote.eastmoney.com/stocklist.html"
web=getURL(url = url,.encoding = "GBK")
doc=htmlParse(web,useInternal=TRUE)
node=xmlRoot(doc)
#stock_list=xpathSApply(X =doc,"//li",xmlValue)
# Error in UseMethod("xpathApply") : 
#   no applicable method for 'xpathApply' applied to an object of class "character"
stockName=sapply(getNodeSet(doc = doc,path = "//li"),xmlValue)
stockName=iconv(x = stockName,from = "utf-8",to = "GBK")
stockName=stockName[-c(1:40)]
write.csv(x=stockName,file="stockName1.csv")
```


# 首页概览

## 股票实时价格
```{r}
stockNO="601668"
url="http://quotes.money.163.com/0"
url=paste(url,stockNO,".html#01a02",sep="")
web=read_html(x = url,encoding = "utf-8")
realtimeprice=web >%> html_nodes(".bottom_line .cRed") >%> html_text()
```

# 财务分析
```{r,opts}
wangyistock="http://quotes.money.163.com/f10/zcfzb_"
stockNO="600000"
page="01c05"
url=paste(wangyistock,stockNO,".html#",page,sep = "")



```


## 主要财务指标
```{r}
#http://quotes.money.163.com/service/zycwzb_600000.html?type=report
url_mainfinance="http://quotes.money.163.com/service/zycwzb_"
stockNO="600000"
url_mainfinance=paste(url_mainfinance,stockNO,".html?type=report",sep="")
mainfinance=
        tmp=getBinaryURL(url = url_mainfinance)
        note=file(paste("~/data/",stockNO,".csv",sep=""),open = "wb")
        writeBin(tmp, note)
        close(note) #不关闭连接的话文件会出错，打不开，或者打开为空。
```


## 盈利能力
```{r}
http://quotes.money.163.com/service/zycwzb_601668.html?type=report&part=ylnl
```
## 偿债能力
```{r}
http://quotes.money.163.com/service/zycwzb_601668.html?type=report&part=chnl
```
## 成长能力
```{r}
http://quotes.money.163.com/service/zycwzb_601668.html?type=report&part=cznl
```
## 营运能力
```{r}
http://quotes.money.163.com/service/zycwzb_601668.html?type=report&part=yynl
```
## 业绩预告
```{r}
http://quotes.money.163.com/f10/yjyg_601668.html#01c03
```
## 财务报表摘要

```{r}
http://quotes.money.163.com/service/cwbbzy_601668.html
```


```{r}
page="01c05"
url=paste(wangyistock,stockNO,".html#",page,sep = "")
#K线图
web=read_html(url,encoding="utf-8")
pic=web %>%  html_nodes("#altcontentts") %>% html_text() #项目

```
# 资金流向

### 历史交易数据
```{r}
url="http://quotes.money.163.com/trade/lsjysj_"
year=rep(x = c(2014:2015),each=4)
season=rep(x=(1:4),each=1,times=2)
history_trade=function(url=url,stockNO="600000",year=year,season=season,path)
        {
        time=cbind(year,season)
        #his_trade=data.frame(NA)
        stockNO=as.character(stockNO)
        for(i in 1:nrow(time)){
        web=paste(url,stockNO,".html?year=",time[i,1],"&season=",time[i,2],sep="")
        data=getURL(web,.encoding = "utf-8")
        tab=readHTMLTable(doc =data,header = T,colClasses = "character", trim=T, stringsAsFactors = FALSE)
        tmp=tab[[4]]
        colnames(tmp)=tmp[1,]
        tmp=tmp[-1,]
        #his_trade[[i]]=tmp
        if(i==1){
                his_trade=tmp
        }else{
                his_trade=rbind(his_trade,tmp)
        }
        }

       return(his_trade) 
}
a=history_trade()

```


### 历史资金流向
```{r,captial_flow}
web="http://quotes.money.163.com/trade/lszjlx_"
capital_flow=function(url=web,stockNO="600000",page=c(0:5),path){
        stockNO=as.character(stockNO)
        for(i in page){
        web=paste(url,stockNO,",",i,".html",sep="")
        data=getURL(web,.encoding = "utf-8")
        tab=readHTMLTable(doc =data,header = T,colClasses = "character", trim=T, stringsAsFactors = FALSE)
        tmp=tab[[4]]
        colnames(tmp)=tmp[1,]
        tmp=tmp[-1,]
        #his_trade[[i]]=tmp
        if(i==0){
                capital_flow=tmp
        }else{
                capital_flow=rbind(capital_flow,tmp)
        }
        }

       return(capital_flow) 
}
a=capital_flow()
```



require(rJava)
.jinit()
jRobot <- .jnew("java/awt/Robot")
pressButton<-function() {
   jRobot$mousePress(J("java/awt/event/InputEvent")$BUTTON1_MASK)
   jRobot$mouseRelease(J("java/awt/event/InputEvent")$BUTTON1_MASK)
}
pressButton()

```{r}

url="http://quotes.money.163.com/f10/zcfzb_601668.html#01c05"
web=read_html(url,encoding="UTF-8")
pro=web %>%  html_nodes(".td_1") %>% html_text() #项目
pro=iconv(pro,'utf-8','gbk') #乱码，转换输出格式
t=web %>%  html_nodes(".scr_table td:nth-child(1)") %>% html_text()
tablehead=web %>%  html_nodes("th") %>% html_text()
tablehead=iconv(tablehead,'utf-8','gbk') 
tab=web %>%  html_nodes(".scr_table td") %>% html_text()
```
这样操作的话合并表格时很复杂的，改用XML
## 用XML和getURL
```{r}
url="http://quotes.money.163.com/f10/zcfzb_601668.html#01c05"
doc=xmlTreeParse(url,useInternal=TRUE) #报错，有未闭合的标签
data=getURL(url,.encoding = "utf-8")
tab=readHTMLTable(doc =data,header = T,colClasses = NULL, trim=T)
df=cbind(tab[[4]][-1,],tab[[5]])
```




#公司简介
```{r}
url="http://quotes.money.163.com/f10/gszl_"
company_intro=function(){
        web=paste(url,stockNO,".html#01f02")
        webpage=getURL(url = web,.encoding = "utf-8")
        data=readHTMLTable(doc = webpage,header = T,colClasses = "character", trim=T, stringsAsFactors = FALSE)
        
        #公司基本信息
        ComIntro=data[[4]]
        colnames(ComIntro)=c("value","name","value","name")
        ComIntro=rbind(ComIntro[,c(1,2)],ComIntro[,c(3,4)])
        ComIntro=ComIntro[complete.cases(ComIntro),]
        #业务收入比例
        Bus_scale=data[[7]]
        colnames(Bus_scale)=Bus_scale[1,]
        Bus_scale=Bus_scale[-1,]
}
url="http://quotes.money.163.com/f10/gszl_601668.html#01f02"
ComIntro=getURL(url,.encoding = "utf-8")
tab=readHTMLTable(doc =ComIntro,header = T,colClasses = "character", trim=T, stringsAsFactors = FALSE)

#资产负债表

```



#模拟鼠标点击界面里"下载数据"这个功能
#实际上就是跳入到"http://quotes.money.163.com/service/zcfzb_601668.html"这个页面
x=web %>%  html_nodes("#downloadData") %>% html_text() #项目
iconv(x,"utf-8","gbk") #只返回“下载数据”这几个字

url="http://quotes.money.163.com/service/zcfzb_601668.html"
web=read_html(url,encoding="utf-8")


