---
title: "data.table"
author: "daigazi"
date: "Thursday, November 05, 2015"
output: html_document
---
# data.table

data.table是data.frame的继承，底层是用C语言写的，因此会比data.frame运行速度块，
特别是在取子集、分组以及数据（变量）更新方面更为快速。

## data.table建立

data.table的创建和data.frame形式一样
```{r,message=FALSE,error=T}
library(data.table)
#新建df
df=data.frame(a=sample(c(1:10),size = 20,replace = T),b=sample(letters[1:10],20,T))
#新建dt
dt=data.table(a=sample(c(1:10),size = 20,replace = T),b=sample(letters[1:10],20,T))
```

## data.table操作

data.table和data.frame对于行的操作是一样，但是对于列的操作，data.table对列的操作`虽然结果也不报错，但是也得不到想要的结果`。这个是data.table和data.frame的`主要区别之一`。
```{r,message=FALSE,error=T}
#把df转成dt
dt2=as.data.table(x = df)
dt
#头几行
head(dt)
head(dt,3)

#对行操作，取条件子集
dt[dt$b=="a",] 
dt[3,]
tables()  #data.table::tables(),查看当前环境中的dt数据有多少
```


## data.table与data.frame操作上差异

### 1.数据框的取列方式不可用
```{r,message=FALSE,error=T}

dt[,1] #也不等于df[1,1]
dt[,2] #不可行，返回2
dt[,c(2,3)]  #不可行，返回c(2,3)
#想要取dt的第一列
dt["a"] #报错
methods("[") #可以看到 [.data.table*   
#利用getS3method查看源代码     
#getS3method(f = "[",class = "data.table")

```
如前文所说，data.table对列取子集得不到想要的结果，`原因是什么呢？`
### 2.通过表达式计算变量值
```{r}
dt[,list(mean(a),length(b))] #返回a的均值和b向量的长度
dt[,table(b)] #输出b的统计列表，类似于table(df$b)
dt[,x:=a^2]
```

### 3.数据表的复制修改原则

数据表是采用类似指针的形式，即如果

>dt2=dt1

,那么当调用dt2的时候，实际上只是指向dt1，并对dt1做修改；

同理，如果dt1变了，那么输出dt2的时候，dt2还是等于dt1.

想要新开辟一块内存地址，就需要

>dt2=copy(dt1)

这样dt1修改的时候dt2就不会变化了，具体过程如下
```{r}
dt2=dt 
head(dt)
dt2[1,]=c(30,"x")
head(dt) #dt发生变化

#反之
dt[1,1]=100
head(dt2)
`

## data.table的优点

##