---
title: "JSON"
author: "daigazi"
date: "Thursday, November 05, 2015"
output: html_document
---
# JSON语法
JSON(JavaScript Object Notation) 是一种轻量级的数据交换格式，是一种`结构语言`,是常用的APIs格式之一`（application programming interfaces）`。
语法形式有点像C语言等，主要格式是"firstName":"John".

## JSON 语法规则

* JSON 语法是 JavaScript 对象表示语法的子集。
+ 数据在键值对中
+ 数据由逗号分隔
+ 花括号保存对象
+ 方括号保存数组

## JSON 名称/值对

JSON 数据的书写格式是：名称/值对。名称/值对组合中的名称写在前面（在双引号中），值
对写在后面(同样在双引号中)，中间用冒号隔开：

*  `"firstName":"John"`
这很容易理解，等价于这条 JavaScript 语句：`firstName="John"`

+ JSON 值

        + JSON 值可以是：
        + 数字（整数或浮点数）
        + 字符串（在双引号中）
        + 逻辑值（true 或 false）
        + 数组（在方括号中）
        + 对象（在花括号中）
        + null
示列如下：
```{r,eval=FALSE}
{
    "people":[
        {"firstName":"Brett","lastName":"McLaughlin","email":"aaaa"},
        {"firstName":"Jason","lastName":"Hunter","email":"bbbb"},
        {"firstName":"Elliotte","lastName":"Harold","email":"cccc"}
    ]
}
```

# 读取JSON例子

## jsonlite包

```{r,warning=F,message=FALSE}
library(knitr)
library(jsonlite)
jsonData <- fromJSON("https://api.github.com/users/jtleek/repos")
class(jsonData)
library(pryr)
otype(jsonData)
names(jsonData)
names(jsonData$owner) #jsonData$owner还是一个data.frame
class(jsonData$owner)
jsonData$owner$login

```
### 展开嵌套的数据框
flattern(x,recursive = TRUE)

* x        a data frame

* recursive	flatten recursively
```{r,eval=FALSE}
class(flatten(jsonData))
df=flatten(jsonData)
str(df)
which(names(df)=="html_url",arr.ind = T)
which(names(jsonData)=="html_url",arr.ind = T)
```



## data.frame与JSON互转

```{r}
myjson <- toJSON(iris, pretty=TRUE)
#cat(myjson) #输出符合JSON格式的文档
#convert json back to object
iris2 <- fromJSON(myjson)
print(head(iris2))
```



