---
title: "learn_knitr"
author: "daigazi"
date: "Tuesday, November 03, 2015"
output: html_document
---

# knitr简介

```{r global_options, include=FALSE}
knitr::opts_chunk$set(fig.width=12, fig.height=8, cache=TRUE,
                      echo=T, warning=FALSE, message=FALSE)
```

## 1.语法概览

### Rnw文件

```{r,echo=T,eval=FALSE}
段落：<<name, echo=TRUE, tidy=TRUE>>=
这里是段落代码
@
行内：\Sexpr{这里是行内代码}
```


### Rhtml 文件

```{r,echo=T,eval=FALSE}
段落：<!--begin.rcode my-label, fig.width=5, dev=png
这里是段落代码
end.rcode-->
行内：<!--rinline 这里是行内代码 -->
```


### Rmd 文件

```{r,echo=T,eval=FALSE}
段落：
{r test-r, engine='R', comment=NA, dev='CairoPNG'}
这里是段落代码
行内：`r 这里是行内代码`
```

## 2.全局参数

下面终点介绍下Rmd和Rnw文件的全局参数

### Rnw 文件

```{r,echo=T,eval=FALSE}
\SweaveOpts{fig.align='center', cache=TRUE, tidy=FALSE, comment=NA}
或：
<<setup, include=FALSE, cache=FALSE>>=
opts_chunk$set(fig.align='center', cache=TRUE, tidy=FALSE, comment=NA)
@
```

### Rmd 文件

```{r,echo=T,eval=FALSE}
`r opts_chunk$set(fig.width=6, fig.height=6, fig.path='')`
```


# 3.段落代码和文本输出参数

 * eval: (TRUE; 逻辑)：是否执行代码
```{r,eval=FALSE}
plot(x=1:5,y=1:5)
```
eval=T时
```{r,eval=T,background="blue",fig.align='center'}
plot(x=1:5,y=1:5)
```
 * tidy: (TRUE; 逻辑)：是否整理代码
```{r,tidy=F,eval=FALSE,echo=TRUE,results="markup",comment="##"}
 a=1
 for(i in 1:5){a=a+i}    
 }
```
代码整理
```{r,tidy=T,eval=FALSE,echo=TRUE,results="markup",comment="##"}
 a=1
 for(i in 1:5){a=a+i}
```
 + tidy.opts=list(brace.newline=TRUE  #自动换行
 
 + tidy.opts=list(comment=FALSE)   #不要前缀字符
 
 + tidy.opts=list(indent=2)   #缩进两个字符
 
 

 * prompt: (FALSE; 逻辑)：是否添加引导符 '>'
 
       
```{r demo, prompt=TRUE}
a=1
```

 
 * highlight: (TRUE; 字符)：是否高亮代码

 
 * size: ('normalsize'; 字符)：大小 (暂时无效，开发版已经生效)

 
 * background: ('#F7F7F7'; 字符或数值)：背景颜色

 * comment: ('##'; 字符)：结果输出前缀符号
        
```{r comment="##"}
a=1
a 
```
 
 * echo: (TRUE; 逻辑或数值)：是否输出代码或输出哪些行
```{r echo=TRUE}
a=1
a
```
echo=-2,不执行第二行，echo=2,只执行第二行
```{r echo=-2}
a=1 
a
```



*  results: ('markup'; 字符): 装裱输出 ('markup')、原样输出 ('asis')、隐藏('hide')


 * warning, error, message: (TRUE; 逻辑)：是否显示相应信息
```{r echo=2,error=FALSE,warning=FALSE}
a=1 
a
1:2+1:3
```
详细代码如下
```{r echo=2,error=FALSE,warning=FALSE,eval=FALSE}
a=1 
a
1:2+1:3
```
 * split: (FALSE; 逻辑)：是否剥离代码和文本到外部文件
 
* include: (TRUE; 逻辑)：是否保留代码或结果到最终文档


# 4.图片和动画 

* fig.path: ('figure/'; 字符)：图片路径，支持前缀模式 ('figure/prefix-')

* fig.keep: ('high'; 字符)：保存图形类型，高级图形 ('high')、不保存

('none')、所有图形 ('all')、第一张 ('first')、最后一张 ('last')

* fig.show: ('asis'; 字符)：展示方式，紧随代码输出 ('asis')、最后统一输出
('hold')、动画输出 ('animate')

* dev: (LaTeX 为'pdf', HTML/markdown 为'png'; 字符)：输出设备，knitr 支持
很多种设备

* fig.width, fig.height: (7; 数值)：图片文件的宽、高 (英寸 2.54cm 为单位)

* out.width, out.height: (NULL; 字符)：图片在输出文档中的宽、高

* fig.align: ('default'; 字符)：对齐方式，不做调节 ('default')、左
('left')、右 ('right')、居中 ('center')

* interval: (1; 数值)：动画参数，切换画面时间，单位为秒


```{r,fig.width=4,fig.height=4,out.width='0.46\\linewidth',eval=FALSE,echo=TRUE}
<<fig.width=4, fig.height=4, out.width='0.46\\linewidth'>>=
require(corrplot)
corrplot(cor(mtcars),addtextlabel="d", addcolorlabel="no")
corrplot(cor(mtcars),order="h",addtextlabel="d", addcolorlabel="no",addrect=2)
@
```

```{r,fig.width=4,fig.height=4,out.width='0.46\\linewidth',eval=FALSE,echo=TRUE}
<<fig.width=3, fig.height=3, out.width='.35\\linewidth', fig.show='animate'>>=
par(mar = rep(2.3, 4))
for (i in seq(pi/2, -4/3 * pi, length = 12)) {
plot(0, 0, pch = 20, ann = FALSE, axes = FALSE)
arrows(0, 0, cos(i), sin(i))
axis(1, 0, "6"); axis(2, 0, "9")
axis(3, 0, "12"); axis(4, 0, "3"); box()
}
@
```

效果如下
```{r,fig.width=4,fig.height=4,out.width='0.35\\linewidth',eval=F,echo=TRUE,fig.show='animate'}

par(mar = rep(2.3, 4))
for (i in seq(pi/2, -4/3 * pi, length = 12)) {
plot(0, 0, pch = 20, ann = FALSE, axes = FALSE)
arrows(0, 0, cos(i), sin(i))
axis(1, 0, "6"); axis(2, 0, "9")
axis(3, 0, "12"); axis(4, 0, "3"); box()
}
```

